【裁判字號】    91,訴,454
【裁判日期】    920127
【裁判案由】    妨害自由等
【裁判全文】
臺灣雲林地方法院刑事判決                          九十一年度訴字第四五四號
    公 訴 人  臺灣雲林地方法院檢察署檢察官
    被    告  丙○○  男二十二.
右列被告因妨害自由等案件，經檢察官提起公訴（九十年度偵字第四三二九號），本
院判決如左：
    主  文
丙○○以加害生命、身體之事，恐嚇他人致生危害於安全，處拘役拾日，如易科罰
金，以佰元折算壹日，緩刑貳年。又以其他非法之方法，剝奪人之行動自由，處有
期徒刑月，如易科罰金，以佰元折算壹日，緩刑貳年。
    事  實
一、丙○○因欲追求乙○○之事故產生情感糾紛，而於民國（下同）九十年九月三十
    日十九時許，撥打電話邀約乙○○外出談判遭拒後，竟基於恐嚇之犯意，在電話
    中向乙○○恫稱：要到她家丟手榴彈及拿槍至她家開槍等語，致乙○○心生畏懼
    。丙○○因上開電話邀約乙○○外出談判未成，又另起剝奪他人行動自由之犯意
    ，於翌日即同年十月一日二十一時許，至雲林縣水林鄉○○街一一九號乙○○家
    人所共同經營之大順廣告社後圍籬外等候，約經三十分鐘後，見乙○○出現，即
    翻越圍籬（侵入住宅部分未據告訴）上前抓住乙○○之手臂，欲使乙○○隨其前
    往別處談判，經乙○○拒絕，並欲進屋內時，仍繼續抓住乙○○之手臂，阻止其
    離去，以強暴手段妨害乙○○之行動自由。嗣因乙○○之父甲○發覺有異狀，而
    上前查看時，丙○○始再翻越上開圍籬離去，共剝奪乙○○之行動自由達約三十
    分鐘。
二、案經乙○○訴請雲林縣警察局北港分局報請臺灣雲林地方法院檢察署檢察官偵查
    起訴。
    理  由
一、右揭事實，訊之被告丙○○雖坦承因情感糾紛欲邀約被害人乙○○外出談判，而
    分別於上開時間打電話及到大順廣告社後面等候被害人之情，惟矢口否認有恐嚇
    或剝奪他人行動自由之犯罪事實，並辯稱：被告只是單純打電話邀約被害人外出
    談判，並未恐嚇，且經被害人同意；但因被害人未如期赴約，被告始再到大順廣
    告社後面等候被害人邀其外出談判，而被告在上開地點，亦只是與被害人聊聊，
    並未剝奪被害人的行動自由等語。經查：
（一）前揭事實，業經被害人乙○○到庭指證綦詳，並有證人即被害人之父甲○之結
      證情節可參；且被告是因追求被害人始延生本件糾紛，兩人並無其他仇怨；過
      去兩人並曾交往達三、四年之久；再者，被告過去亦曾受僱於甲○等情，均經
      被告供承在卷，核與被害人之指訴及證人之證詞相符，足信屬實。依雙方過去
      交往之情誼，及本案發生之動機，如非屬實，被害人當無虛偽指訴之理由。
（二）被告雖辯稱其打電話只是單純邀約，並經被害人同意云云。然被害人當時如有
      答應被告外出談判，又豈有未予赴約，而需被告於翌日再到大順廣告社後面圍
      籬外暗地裡等候被害人之理？況且，被告亦坦承當時雙方已未繼續交往，且其
      上開打電話給被害人之通話時間甚短，大約只有一分鐘，其後並由被害人將電
      話交給其母親繼續接聽等情。則被害人如同意被告之邀約，又豈有將電話交給
      其母親接聽之理！故被告所辯，與常情有違。而告訴人指證當時是因其拒絕被
      告之邀約後，經被告以上開言詞恐嚇始將電話拿給其母親續聽之情，應屬人情
      之常，堪信屬實。
（三）又被告在大順廣告社後面抓住被害人之雙手，俟被害人之父親甲○去查看時，
      才離去之情，亦經被害人指證綦詳。核與證人甲○所證其當時看見被告在圍籬
      外抓住被害人之雙手，並倉皇離去之情，及被告自陳其是因看見被害人之父親
      後才離去等情節相符；且被告當天在現場等候被害人出現之時間達約三十分鐘
      ，俟被害人出現後至其離開現場又經過約三十分鐘等情，亦經被告供承在卷，
      核與被害人指證其被被告抓住之時間感覺很長，及證人甲○所證稱被害人當時
      去屋後上廁所之時間很長，感覺不合常理，始去查看之情節大致吻合，足信屬
      實。雖被告辯稱其只是在現場與被害人聊聊，然詢其談話內容，則稱忘記了等
      語，已令人啟疑；且參酌被告與告訴人當時已不繼續往來，而前一天被告打電
      話給被害人之通話時間只有約一分鐘之短暫時間，並經被害人把電話交給母親
      接聽之情，被害人之人身自由如未受到限制，豈有願在該處與被告閒聊達約三
      十分鐘，並於被害人之父親出現後，被告始倉皇離去之理！故被告所辯，與常
      理不符，難以採信。
（四）綜上情節，被害人之指證與證人之證述，足信與事實相符，被告所辯均不足採
      信。本件事證明確，被告犯行，足以認定，應予依法論科。
二、又「去他人家裡丟手榴彈及拿手槍去開槍」，足以傷害人之生命、身體，如以之
    告知他人，則足以使人心生畏懼，致生危害於安全；且被告以上開言詞告知被害
    人後，已使被害人心生畏懼之情，亦經被害人結證明確，故被告於電話中以上開
    言詞恐嚇被告之行為，核係犯刑法第三百零五條之恐嚇危害安全罪；另被告於大
    順廣告社後面以雙手抓住被害人，而剝奪被害人之行動自由之所為，核係犯同法
    第三百零二條第一項剝奪他人行動自由罪。被告所犯上開二罪間，犯意有別，行
    為互殊，應予分論併罰。爰審酌被告並無犯罪前科之素行，有台灣高等法院被告
    前案紀錄表在卷可參，和本案係由於被告欲追求被害人之情感糾紛所引起、及為
    邀約被害人外出談判之犯罪動機、目的，與其上開犯罪手段尚非激烈，所致生被
    害人之損害亦屬有限，及雙方過去之情誼，被告犯後否認犯行之態度等一切情狀
    ，分別量處如主文所示之刑，並均諭知易科罰金之折算標準，以資警惕。又被告
    未曾受有期徒刑以上刑之宣告，有上開前案紀錄表可稽，因年輕識淺，未能妥善
    處理男女情感問題，基於一時之衝動，而誤觸刑章，經本罪刑之宣告後，當知警
    惕，信無再犯之虞，故本院認其所受上開刑之宣告，以暫不執行為適當，爰併分
    別諭知緩刑二年，以啟自新。
三、據上論斷，應依刑事訴訟法第二百九十九條第一項前段，刑法第三百零二條第一
    項、第三百零五條、第四十一條第一項前、第七十四條第一款，罰金罰鍰提高標
    條例第一條前段、第二條，判決如主文。
本案經檢察官丁○○到庭執行職務。
中      華      民      國      九十二      年    一    月    二十七    日
                                        臺灣雲林地方法院刑事第一庭
                                            法  官  黃  一  馨
右正本證明與原本無異。
如不服本判決，應於判決送達後十日內向本院提出上訴狀( 應附繕本 )。
                                            書記官  洪  秀  虹
中      華      民      國      九十二      年    一    月    二十七    日
附錄：
刑法第三百零二條
私行拘禁或以其他非法方法，剝奪人之行動自由者，處五年以下有期徒刑、拘役或三
百元以下罰金。
因而致人於死者，處無期徒刑或七年以上有期徒刑，致重傷者，處三年以上十年以下
有期徒刑。
第一項之未遂犯罰之。
刑法第三百零五條
以加害生命、身體、自由、名譽、財產之事，恐嚇他人致生危害於安全者，處二年以
下有期徒刑、拘役或三百元以下罰金。


司法院資訊處製作；財團法人民間司法改革基金會備份。
